# 关于现金流量的疑问

提问人：zico9999 时间：2014-02-20 09:27:47
陈版： 现在对现金流量表的列示遇到如下疑问：A集团公司本部，及其下属子公司B公司发生如下业务，A公司本部委托B公司支付采购款项，同时A公司收取B公司的销售款，此类款项一般都是当月发生下月再内部结算。 我的观点：个体报表遵从法人实体性，即A公司收到B公司客户的销售款，作为“收到的其他与经营活动有关的现金”，B公司代A公司垫付的采购款项作为“支付的其他与经营活动有关的现金”。合并报表对上述流量项目分别调整至“销售商品提供劳务收到的现金”和“购买商品接受劳务支付的现金”。

回答人：chenyiwei
基本赞同你的理解。

提问人：fanxu7788 时间：2014-02-22 13:12:28
需要具体考虑，如果母子公司将代收代付销售款与采购款分别核算，而非按净额核算，可以如您所述操作。但如果，子公司将代收的销售款减掉代付的采购款后，支付给母公司，就不能这样操作了。

回答人：chenyiwei
基本赞同此观点。

提问人：zico9999 时间：2014-02-23 22:14:45
正如陈版之前所言：”目前实务中两种做法都有，即可以列报为“支付给职工以及为职工支付的现金”（其理由是：公司只是代扣代缴，并非实际的税负承担者），也可以列报为“支付的各项税费”（其理由是：该事项系通过“应交税费”科目核算并最终以税费的方式付出）。关键要保持一贯性，即同一会计主体一旦确定采用其中一种列报方式之后，就必须一贯应用于所有会计期间，不得随意变更。
另外，此处对代扣代缴个人所得税现金流量的列报方式，要与其他的代扣代缴、代收代缴税项（如向境外支付款项时扣缴的预提所得税、营业税等）在现金流量表上列报的处理原则一致。如果代扣代缴的个人所得税列报于“支付给职工以及为职工支付的现金”，则其他的代扣缴税项在缴纳时，其现金流量也应当并入对应的主体现金流所属的现金流量项目，如“分配股利、利润和偿付利息支付的现金”等。 进口关税是计入存货成本的，所以习惯上计入“购买商品、接受劳务支付的现金”。“
我的疑问就是”应交税费“科目，现金流量未必就是”支付的税费“~~那么应收账款对应的流量就必须是“销售商品所收到的现金”吗？

回答人：chenyiwei
不能简单类比，应交税费科目的核算内容较多较杂，而应收账款科目的核算内容相对单纯得多。因此应收账款与现金流量表的对应关系中的异常情况要比应交税费少得多（如果不能完全排除的话）。

提问人：zico9999 时间：2014-02-24 19:59:07
谢谢版主！现实情况是，A母公司提供服务给外部客商C，A下属子公司B收到C给予的归属于A公司销售款，然后B再将款项划给A，母公司A单体报表流量进行调整是否可以？

回答人：chenyiwei
此处“不能有不合理的延迟”的原因是：如果间隔了一段时间，则可以视为母公司变相为子公司提供融资，对子公司和母公司而言，现金流的性质就会发生改变了。

回答人：chenyiwei
如果一开始就明确为代收代付，而且C支付给B和B支付给A的两笔款项的金额相同、发生时间接近（不能有不合理的延迟），可以明确识别出两者之间的对应关系的，则A可以基于实质重于形式原则认为是销售商品收到的现金。